【裁判字號】    97,交聲,1038
【裁判日期】    970826
【裁判案由】    違反道路交通管理處罰條例聲明異議
【裁判全文】
臺灣桃園地方法院刑事交通事件裁定    97年度交聲字第1038號
原處分機關  交通部公路總局新竹區監理所桃園監理站
異  議  人  乙○○
即受處分人
上列異議人因違反道路交通管理處罰條例案件，對於交通部公路
總局新竹區監理所桃園監理站於中華民國97年5 月28日所為之處
分（原處分案號：桃監裁罰字第裁52-DB0000000號）處分，聲明
異議，本院裁定如下：
    主  文
異議駁回。
    理  由
一、原處分意旨略以：異議人即受處分人乙○○（下稱異議人）
    於民國97年4 月12日16時47分許，駕駛牌照號碼為K9R- 095
    號重型機車，沿桃園縣桃園市○○○路行駛，行經大興西路
    與蓮埔街設有燈光號誌管制之交叉路口時，大興西路時相為
    紅燈，蓮埔街為綠燈，其未遵守該處燈光號誌管制，竟闖越
    紅燈，左轉蓮埔街，遂經桃園縣政府警察局交通隊警員以其
    「紅燈左轉」為由而攔停，並依道路交通管理處罰條例第53
    條第1 項規定之行為，填掣DB0000000 號通知單舉發，異議
    人於舉發單所載應到案日期前申訴，經原舉發機關調查結果
    ，仍認異議人所駕駛之被舉發車輛違反前開規定，再經原處
    分機關援引上開道路交通管理處罰條例之規定，以桃監裁罰
    字第裁52-DB0000000號裁決書處罰鍰新臺幣（下同）2700元
    ，並依同條例第63條第1 項第3 款之規定，併記違規點數3
    點等語。
二、異議意旨略以：異議人於上開時間，駕駛上開車輛，沿大興
    西路行經上開路口停止線時，燈號為綠燈，車速約10公里，
    換算里程已通過3.7 公尺始由綠燈變成黃燈，過3 秒轉換成
    紅燈時抵達待轉區○○○○街變換綠燈，即在待轉區○○○
    ○○街方向前進，並無紅燈左轉之違規行為，且警察係在距
    離該路口前方約40公尺處告知異議人違規闖紅燈，然該地點
    無法目擊異議人是否有闖紅燈，且依照異議人當時車速，異
    議人根本不可能闖紅燈，請求撤銷原處分云云。
三、按汽車駕駛人，行經有燈光號誌管制之交岔路口闖紅燈者，
    處新台幣1800元以上5400元以下罰鍰；汽車駕駛人有第53條
    情形者，記違規點數3 點。道路交通管理處罰條例第53條第
    1 項、第63條第1 項第3 款分別定有明文。
四、異議人於本院調查時固坦承其確有於上開時間，駕駛上開車
    輛，行經上開地點為警攔檢之事實，惟矢口否認有何違反道
    路交通管理處罰條例之違規行為，並以上情置辯。經查：
  (一)異議人所駕駛之上開重型機車，有於上開時、地，為桃園縣
    政府警察局交通隊警員甲○○舉發上開違規情事，並經交通
    部公路總局新竹區○○○○○道路交通管理處罰條例第53條
    第1 項規定，裁處罰鍰2700元，並依同條例第63條第1 項第
    3 款之規定，併記違規點數3 點等情，有桃園縣政府警察局
    桃警局交字第DB0000000 號舉發違反道路交通管理事件通知
    單、交通部公路總局新竹區監理所桃監裁罰字第裁52-DB000
    0000號裁決書、桃園縣政府警察局97年5 月6 日桃警交字第
    0970056063號函、警員甲○○當庭繪製之現場圖各1 份在卷
    可佐，此部分事實已堪認定。
  (二)異議人雖以上情置辯，然經本院傳訊舉發本件交通違規事件
    之警員甲○○到庭證稱：「本件交通違規事件是我當場舉發
    ，案發當時所設置之攔檢處在蓮埔街內，距離蓮埔街與大興
    西路口約30公尺，我看到蓮埔街的燈號已經轉成綠燈時，異
    議人還沒通過大興西路與蓮埔街口的停止線，當時異議人是
    騎乘機車靠近案發路口的機車待轉區後即行左轉，朝蓮埔街
    方向行駛，我所在之攔檢點除了看到蓮埔街的燈號外，看不
    到大興西路的燈號，所以我是從蓮埔街已經轉為綠燈來判斷
    大興西路燈號已經是紅燈，在交岔路口或T 字型路口，不可
    能有兩邊的燈號都是紅燈或都是綠燈的情形，我攔下異議人
    後有告知他違規左轉。」等語明確。而按交通警察掣單舉發
    違反道路交通管理處罰條例所列之違規事實，本質上為行政
    處分，係公務員基於職務上之權力，依法就特定之具體事件
    所為之具公法上效果之單方面行政行為，基於公務員為公法
    上行為具有公信力之原則，該行政行為當可被推定為真正，
    其據以依法處分之事實認定亦為正確無誤，本此公信原則，
    乃立法者賦予行政機關制定違反道路交通事件統一裁罰基準
    及處理細則，以達其維護交通秩序、安全之行政目的。衡諸
    證人甲○○為執法人員，與異議人素不相識，並無仇隙，應
    無設詞誣陷異議人之理。本件舉發內容，既查無有何捏造事
    實違法取締之情事，則執勤員警本其維護交通秩序、安全職
    責所為之舉發，自應受到合法、正確之推定。證人甲○○既
    對異議人於前開時、地違規情節明確證述如前，自屬可信，
    異議人仍以前詞置辯，顯不足採。
五、綜上所述，本件異議人違規事證明確，原處分機關據以援引
    上開規定，裁處罰鍰2700元，併記違規點數3 點之處分，於
    法並無不合，本件異議為無理由，應予駁回。
六、據上論斷，應依道路交通管理處罰條例第87條第2 項，道路
    交通案件處理辦法第19條，裁定如主文。
中    華    民    國    97    年    8     月    26    日
                    交通法庭  法  官 林靜梅
以上正本證明與原本無異。
如不服本裁定，應於裁定送達後5日，內向本院提出抗告狀。
                              書記官 廖宜政
中    華    民    國    97    年    8     月    26    日


司法院資訊處製作；財團法人民間司法改革基金會備份。
